臺灣嘉義地方法院刑事判決　　　　　　　100年度易字第249號
公　訴　人　臺灣嘉義地方法院檢察署檢察官
被　　　告　陳乙銓
上列被告因妨害自由案件，經檢察官提起公訴（100年度偵字第
1359號），本院判決如下：
    主    文
陳乙銓犯恐嚇危害安全罪，處拘役肆拾日，如易科罰金，以新臺
幣壹仟元折算壹日。
    犯 罪 事 實
一、陳乙銓與王千云原係夫妻關係，2人於民國99年1月21日離婚
    ，具有家庭暴力防治法第3條第1款之家庭成員關係。陳乙銓
    因認前配偶王千云與第三人黃傳志於其等婚姻存續期間有曖
    昧關係，縱雙方離婚後，猶心存芥蒂。為嚇阻王千云至學校
    探視雙方幼子，竟於99年12月29日20時47分許，基於加害名
    譽之事，以0000000000號行動電話撥打至王千云0000000000
    號行動電話，向王千云恐嚇稱：「你有聽到喔！你以後如果
    再去麻煩老師，再說有的沒有的，我就把孩子寫的自白書和
    那份CD拿給老師，跟老師說你討客兄，這樣看你跟孩子問什
    麼！」等語，致王千云心生畏懼，足以生危害於名譽。
二、案經王千云訴由嘉義縣警察局朴子分局報告臺灣嘉義地方法
    院檢察署檢察官偵查起訴。
     理  由
一、按被告以外之人於審判外之陳述，經當事人於審判程序同意
    作為證據，法院審酌該言詞陳述或書面陳述作成時之情況，
    認為適當者，亦得為證據。當事人、代理人或辯護人於法院
    調查證據時，知有第159條第1項不得為證據之情形，而未於
    言詞辯論終結前聲明異議，視為有前項之同意，刑事訴訟法
    第159條之5定有明文。查本件認定事實所援引之證據，關於
    證據能力，提示被告未於言詞辯論終結前聲明異議，視為同
    意，而本院審酌該等審判外陳述作成當時之過程、內容、功
    能等情況綜合判斷，認具備合法可信之適當性保障而具證據
    能力，均得採為認定事實之基礎，合先敘明。
二、訊據被告固坦承於上揭時、地撥打電話與告訴人王千云（下
    稱告訴人）並陳述前揭話語，惟矢口否認有何恐嚇之意思，
    辯稱：雖以上揭言詞告稱告訴人，但是因為告訴人經常利用
    午休時間去學校找小孩，干擾到小孩的作息，屢勸不聽，其
    無辦法可想，才會以此方式要告訴人不要任意到校看小孩等
    語。經查：上揭犯罪事實，業據告訴人於偵查中指訴明確，
    並有錄音光碟1片暨譯文在卷可佐，被告就曾對告訴人有上
    開言語乙情亦坦認不諱，堪可採信告訴人指訴非虛。被告雖
    以上情置辯，然查「討客兄」一詞，依閩語中「客兄」指已
    婚婦女婚外情的對象（男生），而把已婚婦人外遇的行為稱
    作「討客兄」。在社會通念及口語意義上，係對女子人格泛
    稱之貶損辱詞，以及係對女子道德負面評價，足以令人感到
    難堪、不快。被告於本院審理時，亦稱告訴人做對不起自己
    名譽的事情，這就是討客兄等語（見本院卷第19頁），堪認
    被告對告訴人告稱將對外宣揚該等言詞，自足以減損告訴人
    之聲譽。雖被告提出其與黃傳志對話光碟暨譯文、檢舉信及
    雙方之子書面陳述等資料，辯稱其所謂告訴人討客兄之情，
    均屬實云云。惟參諸上揭書面資料，僅能認定告訴人行為或
    有失當，尚不足佐認告訴人確有「討客兄」行徑。況被告與
    告訴人業於99年1月21日離婚，有被告個人戶籍資料查詢結
    果乙份附卷可考（見本院卷第4頁），而前揭被告與黃傳志
    對話內容光碟顯示錄音時間為99年3月12日，亦在其等離婚
    之後，即難認被告前揭辯詞信而有據。是被告對告訴人揚言
    公布宣揚告訴人討客兄乙節，事涉名譽，衡情受告知者當會
    產生畏懼，被告以此相挾，難謂無以妨害他人名譽之事行恐
    嚇之故意。且被告為圖阻擋告訴人到校探望子女，而以前揭
    言詞恫嚇告訴人，該手段與其目的間，亦欠缺直接關連性。
    是被告對告訴人告以前揭事項，顯係以加害他人名譽之言語
    ，致使告訴人心生畏懼，足以生危害安全，事證明確，犯行
    應堪認定，應予依法論科。
三、核被告所為，係犯刑法第305條之恐嚇危害安全罪。按家庭
    暴力者，謂家庭成員間實施身體或精神上不法侵害之行為，
    又稱家庭暴力罪者，謂家庭成員間故意實施家庭暴力行為而
    成立其他法律所規定之犯罪，家庭暴力防治法第2條第1項、
    第2項分別定有明文，被告與告訴人曾為夫妻關係，業據其
    等於警詢、偵查中供述無訛，是被告與告訴人係屬家庭暴力
    防治法第3條第1款所定之家庭成員關係，被告故意以暴力行
    為犯上開恐嚇危害安全罪，屬上開所稱之家庭暴力罪。爰審
    酌被告並無前科之素行、本件犯罪動機為免告訴人干擾幼子
    在校作息時間一節，有其子提出書面資料內容可憑，被告於
    此情形下未能慎思密慮，謹言慎行，以致出言不當，尚非至
    惡，且恐嚇之情節、手段非激烈、所生危害非鉅及其於本院
    審理中坦承客觀之事實等一切情狀，量處如主文所示之刑，
    並諭知易科罰金之標準。
據上論斷，應依刑事訴訟法第299條第1項前段，刑法第305條、
第41條第1項，刑法施行法第1條之1第1項、第2項前段，判決如
主文。
本案經檢察官李志明到庭執行職務
中    華    民    國   100    年    4     月    28    日
                  刑事第四庭    法  官  王慧娟
以上正本證明與原本無異。
如不服本判決應於收受判決後10日內向本院提出上訴書狀，並應
敘述具體理由；其未敘述上訴理由者，應於上訴期間屆滿後20日
內向本院補提理由書（均須按他造當事人之人數附繕本）「切勿
逕送上級法院」。告訴人或被害人如對於本判決不服者，應具備
理由請求檢察官上訴，其上訴期間之計算係以檢察官收受判決正
本之日期為準。
中    華    民    國   100    年    4     月    28    日
                                書記官  高文靜
附錄本案法條：
中華民國刑法第305條
以加害生命、身體、自由、名譽、財產之事，恐嚇他人致生危害
於安全者，處 2 年以下有期徒刑、拘役或 3 百元以下罰金。